# 请教陈版主关于新准则适用期间的问题

提问人：zhou417 时间：2018-06-06 14:17:26
陈版主您好，想问下在香港IPO审计过程中，存在三年一期情况，其中一期为 18 年的一期，在这种情况下，IFRS9如何适用。 谢谢陈版主！

回答人：chenyiwei
一般情况下建议在整个申报期内（从 2015 年 1 月 1 日开始）适用IFRS 9。IFRS 15的适用问题类似。这一点与内地企业会计准则下的做法可能不同。